【裁判字號】    89,小上,22
【裁判日期】    890622
【裁判案由】    清償債務
【裁判全文】
臺灣新竹地方法院民事裁定  八十九年度小上字第二十二號
    上  訴  人  甲○○
                              .
    被上訴人    洲際旅行社股份有限公司  設台北市○○路一三一號二樓之二
    法定代理人  許麗玉        .
右當事人間請求清償債務事件，上訴人對於中華民國八十九年四月二十一日本院竹東
簡易庭八十八年度竹東小字第六九號第一審判決提起上訴，本院裁定如左：
    主      文
上訴駁回。
第二審訴訟費用新台幣肆佰伍拾貳元由上訴人負擔。
    理      由
一、按對於小額程序之第一審裁判之上訴或抗告，非以其違背法令為理由，不得為之
    ，民事訴訟法第四百三十六條之二十四第二項定有明文。又對於小額程序之第一
    審裁判之上訴，上訴狀內應記載上訴理由，表明下列各款事項：１、原判決所違
    背之法令及具體內容。２、依訴訟資料可認為原判決有違背法令之具體事實，民
    事訴訟法第四百三十六條之二十五定有明文。依民事訴訟法第四百三十六條之三
    十二第二項準用同法第四百六十八條及第四百六十九條第一至第五款規定，判決
    不適用法規或適用不當者，為違背法令，判決有同法第四百六十九條所列各款情
    形之一者，為當然違背法令。是當事人就小額事件第一審判決提起上訴，如依前
    揭民事訴訟法第四百三十六條之三十二第二項準用同法第四百六十八條規定，以
    第一審判決有不適用法規或適用法規不當為理由時，其上訴狀或理由書應有具體
    之指摘，並揭示該法規之條項或其內容，若係成文法以外之法則，應揭示該法則
    之旨趣，倘為司法院解釋、或最高法院判例，則應揭示該判解之字號或其內容，
    如以民事訴訟法第四百六十九條所列各款情形為理由時，其上訴或理由書，應揭
    示合於該條款之事實，上訴狀或理由書如未依此項方法表明者，即難認為已對原
    審判決之違背法令有具體之指摘，其上訴自難認為合法。
二、本件上訴人對於小額訴訟之第一審判決提起上訴，核其上訴理由狀所載內容，係
    以被上訴人於原審所提之機票、住戶憑單等件，僅能證明上訴人確有出國，上訴
    人與被上訴人是否有委任契約，被上訴人並未提出相關契約文書，以盡其舉證責
    任，及系爭委任契約並非上訴人授與訴外人林治崇代理權，而與被上訴人訂立委
    任契約，況該契約並非以上訴人名義簽訂，上訴人實非契約當事人，被上訴人收
    受訴外人林治崇交付由宏喬裝潢有限公司簽發之支票，足認該旅遊契約存在於被
    上訴人與訴外人林治崇間，上訴人僅為受有利益之第三人，並請求傳訊證人林治
    崇等語，然關於前開上訴人所主張之舉證責任之分配與程度，及被上訴人所提出
    之證據是否足以認定事實，與依據客觀證據，是否即應認上訴人並無清償債務之
    義務等情，乃原審依據證據法則取捨證據、認定事實之職權行使，非有違背法令
    之情事，此外，上訴人亦未具體說明原審判決有何不適用法規或適用法規不當之
    情形，更未指明原審判決所違反之法令條項或其內容，以及依訴訟資料有何判決
    違背法令之具體事實，與合於民事訴訟法第四百六十九條所列各款之事實，難認
    對該判決之如何違背法令已具體指摘，揆諸前揭說明，應認其上訴為不合法。
三、依民事訴訟法第四百三十六條之三十二第二項、第四百四十四條第一項前段、第
    九十五條、第七十八條，裁定如主文。
中      華      民      國    八十九    年      六      月    二十二    日
                                    臺灣新竹地方法院民事第一庭
~B審判長法官  鄧振球
~B法      官  李承訓
~B法      官  張宏節
右為正本係照原本作成
如對本裁定抗告須於裁定送達後十日內向本院提出抗告狀
~B法院書記官  陳秀子
中      華      民      國    八十九    年      六      月    二十二    日


司法院資訊處製作；財團法人民間司法改革基金會備份。
